【裁判字號】    97,訴,1754
【裁判日期】    970617
【裁判案由】    毒品危害防制條例
【裁判全文】
臺灣板橋地方法院刑事判決              97年度訴字第1754號
公  訴  人  臺灣板橋地方法院檢察署檢察官
被      告  甲○○
                    國民
上列被告因違反毒品危害防制條例案件，經檢察官提起公訴（97
年度毒偵字第2212號），本院於準備程序進行中，被告就被訴事
實為有罪之陳述，經告知被告簡式審判程序之旨，並聽取當事人
之意見後，裁定進行簡式審判程序判決如下：
    主  文
甲○○施用第一級毒品，累犯，處有期徒刑拾月，扣案之海洛因
壹包（驗後淨重零點陸參公克）沒收銷燬之及注射針筒壹枝沒收
。
    事  實
一、甲○○於民國89年間，因施用毒品案件，經依本院裁定送觀
    察、勒戒後，認無繼續施用毒品傾向，於89年6 月30日釋放
    出所，業經臺灣板橋地方法院檢察署檢察官以89年度毒偵緝
    字第722 號為不起訴處分確定。於91年間，因施用毒品案件
    ，經依本院裁定送觀察、勒戒後，認有繼續施用毒品傾向，
    復經本院裁定送戒治處所強制戒治，於92年12月30日停止戒
    治，所餘期間付保護管束，於93年1 月12日因法律修正釋放
    出所，並經本院以92年度訴字第1552號判處有期徒刑10月確
    定。復先後因偽造文書案件，經本院以91年度訴緝字第7 號
    及92年度訴字第2303號分別判處有期徒刑2 年4 月、1 年2
    月確定，上開三罪經定應執行刑為有期徒刑4 年2 月，嗣於
    96年4 月16日假釋縮刑期滿執行完畢，猶不知檢束慎行。其
    明知海洛因係87年5 月20日公布施行，於同年月22日生效之
    毒品危害防制條例第2 條第2 項第1 款所規定之第一級毒品
    ，不得施用及持有，且其於上開觀察、勒戒、強制戒治及有
    期徒刑執行完畢後5 年內，竟基於施用第一級毒品海洛因之
    犯意，於97年2 月17日23時許，在臺北縣土城市某加油站內
    ，施用第一級毒品海洛因1 次。嗣於翌（18）日13時30分許
    ，為警於臺北縣土城市○○路○ 段36號萊雅汽車旅館206 號
    房查獲，並扣得海洛因1 包（驗後淨重0.63公克）及注射針
    筒1 枝。復經警採集其尿液送驗結果，呈鴉片類之陽性反應
    ，而知悉上情。
二、案經海岸巡防總局北部地區巡防局移送臺灣板橋地方法院檢
    察署檢察官偵查起訴。
    理  由
一、上揭事實，業據被告迭於警詢時、檢察官偵查中及本院審理
    時供承不諱，並有海岸巡防總局北部地區巡防局宜蘭機動查
    緝隊查獲毒品案件採取嫌疑人尿液送驗姓名、編號對照表、
    瑞芳醫事檢驗所97年3月3日出具之檢驗報告單、法務部調查
    局濫用藥物實驗室97年3 月8日調科壹字第09723012480號鑑
    定書、臺灣板橋地方法院檢察署刑案資料查註紀錄表、全國
    施用毒品案件紀錄表及臺灣高等法院被告前案紀錄表各1 份
    附卷可稽。此外，復有海洛因1 包（驗後淨重0.63公克）及
    注射針筒1 枝扣案可佐，且該扣案之海洛因業經鑑定屬實等
    情，亦有上開法務部調查局濫用藥物實驗室97年3 月8 日調
    科壹字第09723012480 號鑑定書1 份在卷可憑。事證明確，
    被告之犯行堪以認定。
二、按海洛因係毒品危害防制條例第2條第2項第1 款所規定之第
    一級毒品，不得施用及持有。核被告所為，係犯毒品危害防
    制條例第10條第1 項之施用第一級毒品罪。被告因施用第一
    級毒品海洛因而非法持有之低度行為，應為施用之高度行為
    所吸收，不另論罪。又被告曾受如事實欄所述有期徒刑之執
    行完畢，此有臺灣板橋地方法院檢察署刑案資料查註紀錄表
    、臺灣高等法院被告前案紀錄表在卷可稽，其於5 年以內故
    意再犯本件有期徒刑以上之罪，為累犯，應依刑法第47條第
    1 項規定加重其刑。爰審酌被告有上開構成累犯之前科，兼
    衡其智識程度、生活狀況，其前因施用毒品案件，經法院裁
    定送觀察、勒戒、強制戒治後，由檢察官為不起訴處分確定
    ，又犯本件之罪，業如前述，被告施用第一級毒品海洛因，
    易戕害自己之身心，並活絡毒品違法交易市場，對社會造成
    重大危害，被告犯罪之動機、目的、手段、次數、所生之危
    害及犯罪後坦承犯行之態度等一切情狀，量處如主文所示之
    刑，以示懲儆。
三、扣案之海洛因1 包（驗後淨重0.63公克），係查獲之毒品，
    不問屬於犯人與否，應依毒品危害防制條例第18條第1 項前
    段規定宣告沒收銷燬之。另扣案之注射針筒1 枝，係被告所
    有供犯本案之罪所用之物，業據其於警詢時、偵查中及本院
    審理時供明在卷，應依刑法第38條第1項第2款規定宣告沒收
    。
據上論斷，應依刑事訴訟法第273條之1 第1 項、第299條第1 項
前段、毒品危害防制條例第10條第1項、第18條第1項前段、刑法
第11條前段、第47條第1項、第38條第1項第2款，判決如主文。
本案經檢察官黃佳權到庭執行職務。
中    華    民    國    97    年    6     月    17    日
                  刑事第二庭    法  官  楊千儀
上列正本證明與原本無異。
如不服本判決，應於判決送達後10日內明上訴理由，向本院提
出上訴狀（應附繕本），上訴於臺灣高等法院。
                                書記官  林美萍
中    華    民    國    97    年    6     月    17    日
附錄本案論罪科刑法條全文
毒品危害防制條例第10條
施用第一級毒品者，處6 月以上5 年以下有期徒刑。
施用第二級毒品者，處3 年以下有期徒刑。


司法院資訊處製作；財團法人民間司法改革基金會備份。
